【裁判字號】    92,交聲,1007
【裁判日期】    921110
【裁判案由】    違反道路交通管理處罰條例聲明異議
【裁判全文】
臺灣士林地方法院交通事件裁定                  九十二年度交聲字第一００七號
    原處分機關  交通部公路總局台北區監理所
    異  議  人
    即受處分人  甲○○
右列異議人即受處分人因違反道路交通管理處罰條例案件，對於交通部公路總局台北
區監理所中華民國九十一年十二月二十七日所為之處分（原處分案號：北監自裁字第
四○－ＣＧ0000000號），聲明異議，本院裁定如左：
    主  文
異議駁回。
    理  由
一、按汽車駕駛人，行車速度，超過規定之最高時速，處新臺幣一千二百元以上二千
    四百元以下罰鍰；又汽車駕駛人違反第四十條第一項者，除依原條款處罰鍰外，
    並予記違規點數一點。道路交通管理處罰條例第四十條第一項、第六十三條第一
    項第一款均有明文。
二、本件受處分人即異議人甲○○所有車牌號碼Ｐ九－一三四五號自用小客車，於民
    國（下同）九十一年四月六日十五時四十三分，在台北縣三芝台二線一八‧六公
    里（往淡水）限速五十公里處時，以時速七十四公里之速度超速行駛，經警照相
    取證後逕行舉發，再經原處分機關即交通部公路總局台北區監理所依上開規定裁
    處罰鍰二千四百元，並記違規點數一點。
三、本件受處分人就上揭車號汽車為其所有，及對於前揭時、地超速行駛之違規情事
    並不爭執，惟具狀聲明異議，意旨略以：伊於九十一年五月一日已將上揭車號Ｐ
    九－一三四五號自用小客車辦理註銷及繳回車牌，理應已將所有違規裁罰繳清始
    能報廢云云。然查：受處分人所有上開車號小客車係於九十一年四月六日違規，
    應到案日為同年五月二十九日，舉發單位於同年五月二日將資料以電腦傳輸至台
    北區監理所列管，是受處分人九十一年五月一日辦理車輛報廢時並無紀錄等情，
    有交通部公路總局台北區監理所於九十二年一月二十二日之北監五字第九二－四
    五三－一－００五四八號對違反道路交通管理事件不服裁決聲明異議案件移送書
    在卷可參，況查上揭車輛受處分人係於九十一年四月十二日讓環保回收，九十一
    年五月一日辦理車輛報廢，有汽車各項異動登記書、汽車燃料使用費、使用牌照
    稅繳款書、汽車新領牌照登記書、行政院環境保護署廢機動車輛回收管制聯單各
    一份在卷足憑，是案發當時之九十一年四月六日受處分人確為車輛所有人，而其
    超速情形又有違規超速照片一張附卷可按，異議意旨認為已將違規車輛辦理車輛
    報廢，則該車輛報廢前之違規已毋須受罰云云，顯無理由。從而，原處分機關據
    以援引上開規定，裁處罰鍰二千四百元，併計違規點數一點，並無不當。本件異
    議為無理由，應予駁回。
據上論斷，應依道路交通案件處理辦法第十九條，裁定如主文。
中      華      民      國    九十二    年    十一    月       十       日
                                  臺灣士林地方法院刑事第一庭
          法  官  張  國  棟
右正本證明與原本無異。
如不服本裁定，應於送達後五日內，向本院提出抗告狀。
                                          書記官  蔡  佳  君
中      華      民      國    九十二    年    十一    月      十七      日


司法院資訊處製作；財團法人民間司法改革基金會備份。
